【裁判字號】    88,訴,446
【裁判日期】    890706
【裁判案由】    毒品危害防制條例
【裁判全文】
臺灣臺南地方法院刑事判決                          八十八年度訴字第四四六號
    公  訴  人  臺灣臺南地方法院檢察署檢察官
    被      告  乙○○
    指定辯護人  本院公設辯護人  甲○○
右列被告因違反毒品危害防制條例案件，經檢察官提起公訴（八十八年度偵字第二九
五一號），本院判決如左：
    主  文
乙○○幫助販賣第二級毒品，處有期徒刑參年捌月。
    事  實
一、乙○○基於幫助販賣第二級毒品安非他命之犯意，於民國八十八年一月間某日，
    在臺南縣永康市家樂福批發倉庫樓下附近不知名之泡沫紅茶店前處，以新臺幣（
    下同）二千元之價格，將丙○○（另案經臺灣高等法院臺南分院判決在案）之前
    所置放於其位於臺南縣永康市○○路三百五十五巷三十八弄五號二樓住處內之第
    二級毒品安非他命一小包交予吳崇鏸施用而幫助丙○○販賣第二級毒品。嗣於八
    十八年一月二十五日十七時許為警在其上開住處查獲，並扣得第二級毒品安非他
    命二小包（毛重約一‧六公克，淨重一‧○五公克、包裝重○‧五九公克）（乙
    ○○非法持有安非他命部分，業經本院判決確定在案）、吸食器一組、酒精一瓶
    、小瓦斯瓶一支、身分證一枚、呼叫器二個、小型瓦斯槍一支及塑膠勺子一支等
    物，再為警循線查獲上情。
二、案經臺南市警察局移送臺灣臺南地方法院檢察署檢察官偵查起訴。
    理  由
一、訊據被告乙○○固對於右揭時地將同案被告丙○○所置放在其上揭住處內之第二
    級毒品安非他命一小包交予證人吳崇鏸，並向吳崇鏸拿回二千元等情供承不諱，
    惟矢口否認有何幫助同案被告丙○○販賣毒品之犯行，辯稱：當時丙○○將毒品
    放在伊床底下，同時留下一個呼叫器，因吳崇鏸一直呼叫，伊才回電，吳崇鏸問
    伊丙○○是否有放東西在那裡，伊以為就是那包東西，就拿下樓給吳崇鏸，吳崇
    鏸就交給伊二千元，要伊拿給丙○○，當天晚上伊打電話給丙○○，他來拿了就
    走了，伊不知發生什麼事云云。經查被告於右揭時地將同案被告丙○○事先放置
    在其處之第二級毒品安非他命一小包交予證人吳崇鏸，並獲交付二千元而幫助丙
    ○○販賣第二級毒品安非他命等情，業據證人吳崇鏸於警訊時證述綦詳，核與同
    案被告丙○○於偵訊時所供稱：毒品是伊去買回來，是伊聯絡藥頭將毒品送至住
    處，伊因怕安非他命被母親發現，所以放在被告處，後來吳崇穗就去被告處拿回
    去，吳崇鏸拿二千元給被告等語大致相符，並為被告自承：確於右揭時地將同案
    被告丙○○所放置之安非他命交予證人吳崇鏸，並拿回二千元等情不諱。而被告
    雖以上揭情詞置辯，然其將上開同案被告丙○○之前所置放之物品交予證人吳崇
    鏸前曾打開看過，知道是安非他命，並於交付後獲吳崇鏸交付二千元等情，業據
    被告自承甚詳，而被告於八十五年間曾因違反麻醉藥品管理條例案件被判處有期
    徒刑六月確定，有本院被告全國前案紀錄表一份在卷足稽，且被告於案發時已為
    二十三歲，非為對世事懵懂不知之年紀，足見被告尚非對毒品交易過程情形渾然
    不知之人，則其既在明知同案被告丙○○所置放其處之物品為安非他命之情形下
    ，猶仍交付予證人吳崇鏸，並獲吳崇鏸交付二千元，足見其應知該二千元為交易
    毒品之代價，亦猶仍收受，參互印證，應認其確具有幫助同案被告丙○○販賣毒
    品之犯意及犯行至為顯然。是被告上開所辯，無非畏罪飾卸之詞，不足採信。本
    件事證已甚明確，被告犯行堪以認定。
三、按安非他命係屬第二級毒品，為毒品危害防制條例第二條第二項第一款所明定。
    被告乙○○基於幫助同案被告丙○○販賣第二級毒品安非他命之意思而為上開犯
    行，核其所為係犯同條例第四條第二項之販賣第二級毒品罪之幫助犯。被告係以
    幫助丙○○販賣第二級毒品之意思而為之，應依正犯之刑減輕之。被告非法持有
    安非他命之低度行為，已為渠進而幫助販賣之高度行為所吸收，不復另論。又被
    告雖因於八十八年一月間單純持有第二級毒品安非他命，經本院以八十八年度易
    字第一五九九號刑事判決判處拘役三十日確定在案，有上揭判決一份在卷足按，
    然本案被告在交付安非他命一小包與證人吳崇鏸前之持有安非他命之行為，應認
    係被告基於幫助販賣毒品之犯意下之持有毒品行為，其犯意與前開單純持有第二
    級毒品之犯意並不相同，應認本件被告持有安非他命行為部分與前開被告單純持
    有安非他命並經有罪判決部分並非成立連續犯，附此敘明。又公訴意旨雖認被告
    上開所為應成立毒品危害防制條例第四條第二項之販賣第二級毒品罪，然此已為
    被告堅決否認在卷，且上揭交付予證人吳崇鏸之安非他命，為同案被告丙○○自
    行購買，本應由其交付，但因怕被母親發現，因而放置在被告處等情，業據同案
    被告丙○○供述在卷，而被告於案發時會將該毒品交予證人，係因之前曾聽過丙
    ○○和吳崇鏸要一起去買毒品，當天吳崇鏸又打呼叫器過來，是以才將丙○○置
    放之毒品交予吳崇鏸，而事後伊並已將二千元交予丙○○等情，亦為被告供述甚
    明，足見被告主觀上係以幫助丙○○販賣之意，並僅實施交付毒品及收取金錢並
    轉交之幫助行為，被告上開所為尚非屬販賣毒品之正犯，是以應認被告應成立毒
    品危害防制條第四條第二項之販賣第二級毒品罪之幫助犯，亦附此敘明。爰審酌
    被告所犯幫助販賣第二級毒品之罪，殘害他人身心健康，並危害社會秩序，幫助
    販賣次數為一次及數量非多暨犯罪後否認部分犯行等一切情狀，量處如主文所示
    之刑，以資懲儆。又扣案之安非他命二小包（毛重約一‧六公克，淨重一‧○五
    公克、包裝重○‧五九公克）為被告單純持有之安非他命，與本案並無相關，並
    已為前開本院八十八年度易字第一五九九號判決諭知沒收在案，爰不再予以宣告
    沒收。又吸食器一組被告供承非其所有；而酒精一瓶、小瓦斯瓶一支、身分證一
    枚、呼叫器二個、小型瓦斯槍一支及塑膠勺子一支等物雖為被告所有，然均非違
    禁物，且與本案無關，亦非供被告犯本案所用、所得或預備之物，爰均不予宣告
    沒收，併此敘明。
據上論斷，應依刑事訴訟法第二百九十九條第一項前段，毒品危害防制條例第四條第
二項，刑法第十一條前段、第三十條第一項前段、第二項，判決如主文。
中    華    民    國      八十九      年      七        月      六      日
                          臺灣臺南地方法院刑事第四庭
                                    法  官  楊惠芬
右正本證明與原本無異。
如不服本判決，應於送達後十日內向本院提出上訴狀。
                                    書記官  陳俊元
中    華    民    國      八十九      年      七        月      六      日
附錄本案論罪科刑法條全文：
毒品危害防制條例第四條第二項：
製造、運輸、販賣第二級毒品者，處無期徒刑或七年以上有期徒刑，得併科新臺幣七
百萬元以下罰金。


司法院資訊處製作；財團法人民間司法改革基金會備份。
